臺灣新北地方法院板橋簡易庭小額民事判決
111年度板小字第2691號
原      告  新光產物保險股份有限公司


法定代理人  吳昕紘  
訴訟代理人  郭川珽  
被      告  洪啟盛  
上列當事人間請求侵權行為損害賠償事件，本院於中華民國111
年8月22日言詞辯論終結，判決如下：
    主      文
被告應給付原告新臺幣壹萬貳仟玖佰貳拾伍元，及自民國一一一
年六月十六日起至清償日止，按週年利率百分之五計算之利息。
原告其餘之訴駁回。
訴訟費用新臺幣壹仟元，其中新臺幣陸佰肆拾玖元由被告負擔，
餘由原告負擔。
本判決第一項得假執行。
    事實及理由
一、原告主張：被告於民國110年11月10日8時14分許，駕駛車牌
    號碼000-0000號普通重型機車（下稱A車），行經臺北市中
    正區博愛路與廣州街口處前時，因左轉彎車不讓直行車之過
    失，碰撞原告所承保訴外人盧裕翔所有並駕駛之車牌號碼00
    0-0000號之自用小客車（下稱系爭車輛）而肇事（下稱系爭
    事故），致系爭車輛車體受損（下稱系爭損害），而生修復
    費用新臺幣（下同）計19,928元（工資3,075、烤漆16,853
    元），原告依侵權行為、保險代位之法律關係請求被告給付
    上揭修復費用等語。並聲明：被告應給付原告19,928元及自
    起訴狀繕本送達翌日起至清償日止，按週年利率5％計算之利
    息。
二、被告則以：兩造應各負一半責任，且認為系爭車輛維修費用
    過高，左後門、葉子板與本案無關等語置辯，並聲明：原告
    之訴駁回。
三、得心證之理由：
㈠、按因故意或過失，不法侵害他人之權利者，負損害賠償責任
    ；汽車、機車或其他非依軌道行駛之動力車輛，在使用中加
    損害於他人者，駕駛人應賠償因此所生之損害，民法第 184
    條第 1項前段、第191條之2前段分別有明文。又被保險人因
    保險人應負保險責任之損失發生，而對於第三人有損失賠償
    請求權者，保險人得於給付賠償金額後代位行使被保險人對
    第三人之請求權，但其所請求之數額，以不逾賠償金額為限
    ，保險法第53條第 1項亦有明定。次按物被毀損時，被害人
    除得依民法第196條請求賠償外，並不排除民法第213條至第
    215條之適用。依民法第196條請求賠償物被毀損所減少之價
    額，得以修復費用為估定之標準，但以必要者為限（例如：
    修理材料以新品換舊品，應予折舊）。被害人如能證明其物
    因毀損所減少之價額，超過必要之修復費用時，就其差額，
    仍得請求賠償，此有最高法院77年度第 9次民事庭會議決議
    可資參照。
㈡、查，原告主張被告駕駛A車於上揭時地，因左轉彎車不讓直行
    車之過失碰撞系爭車輛而生系爭事故，致生系爭損害，原告
    已賠付保險金19,928元等事實，業據其提出道路交通事故當
    事人登記聯單暨初步分係研判表、估價單、發票、道路交通
    事故現場圖、車損照片、行照駕照等件為證（見本院卷第15
    至30頁），且有臺北市政府警察局交通警察大隊111年6月8
    日北市警交大事字第1113024755號函暨所附道路交通事故調
    查卷宗為憑（見本院卷第41至62頁，下稱交通調查卷宗），
    被告則以前詞置辯，是本件之爭點為：⒈損害賠償數額為若
    干？⒉系爭車輛之駕駛人是否與有過失？ 
  ⒈損害賠償數額為若干？
　　查，系爭車輛因系爭事故支出修復費用共計19,928元（工資
    3,075、烤漆16,853元）等情，有估價表及發票各1份在卷可
    稽（見本院卷第29頁、第30頁），至被告辯稱葉子板、左後
    門與本案無關云云，經查系爭事故之交通調查卷宗所附現場
    照片可見系爭車輛左後方向燈下有一連續白色刮痕（見本院
    卷第59頁、60頁），複查道路交通事故現場圖可見A車左轉
    碰撞系爭車輛左後車尾（見本院卷第45頁），再查原告提出
    之車損修復照片可見系爭車輛主張受損範圍散佈於車門、葉
    子板輪拱處及與後保桿交界處、後保桿處（見本院卷第22、
    23頁），然依常情擦撞所造成之車輛擦刮痕跡應為連續，而
    非分屬數個不同位置且據前開事故現場照片亦未見原告主張
    修復系爭車輛車門部位之損害情形照片，堪認原告提出修復
    系爭車輛車門應與系爭事故無關，經扣除該部分之金額後，
    原告請求系爭車輛之必要修復費用為12,925元（計算式：19
    ,928元－7,003元＝12,925元），核屬有據；至原告逾此範圍
    之請求，則屬無據。 
  ⒉系爭車輛之駕駛人是否與有過失？
　　按損害之發生或擴大，被害人與有過失者，法院得減輕賠償
    金額，或免除之，民法第217條第1項定有明文。且基於過失
    相抵之責任減輕或免除，法院對於賠償金額減至何程度，應
    斟酌雙方原因力之強弱與過失之輕重以定之（最高法院99年
    度台上字第1580號判決參照）。被告固辯稱系爭車輛駕駛人
    於路口緊急剎車致被告不慎撞上系爭車輛，原告保戶駕駛系
    爭車輛亦與有過失云云，惟警方就系爭事故並未發現系爭車
    輛之駕駛人有何肇事因素，有卷附道路交通事故初步分析研
    判表可稽，被告復未舉證以實其說，是其所辯難認可採。
四、末按給付無確定期限者，債務人於債權人得請求給付時，經
    其催告而未為給付，自受催告時起，負遲延責任。其經債權
    人起訴而送達訴狀，或依督促程序送達支付命令，或為其他
    相類之行為者，與催告有同一之效力；遲延之債務，以支付
    金錢為標的者，債權人得請求依法定利率計算之遲延利息；
    應付利息之債務，其利率未經約定，亦無法律可據者，週年
    利率為5％，民法第229條第2項、第233條第1項前段及第203
    條分別定有明文。本件起訴狀繕本於111年6月15日送達被告
    戶籍地並由同居人收受，有本院送達證書可佐（見本院卷第
    67頁），原告自得請求被告給付自該狀送達翌日即111年6月
    16日起至清償日止，按週年利率5％計算之利息。
五、綜上所述，原告依保險代位及侵權行為之法律關係，請求被
    告給付12,925元，及自起訴狀繕本送達翌日即111年6月16日
    起至清償日止，按法定利率即週年利率5％計算之利息，為有
    理由，應予准許。至原告逾此範圍之請求，為無理由，應予
    駁回。
六、本件係就民事訴訟法第436條之8第1項訴訟適用小額程序所
    為被告敗訴之判決，爰依民事訴訟法第436條之20規定，職
    權宣告假執行。
七、訴訟費用負擔之依據：民事訴訟法第79條。本件訴訟費用額
    ，依後附計算書確定如主文所示金額。
中　　華　　民　　國　　111  　年　　8　　月　　29　　日
                  臺灣新北地方法院板橋簡易庭
                   法  官  吳孟竹
計   算   書
項        目        金   額（新臺幣）        備     註
第一審裁判費            1,000元
合        計            1,000元           其中649元由被
                                          告負擔，餘由原
                                          告負擔。
上列為正本係照原本作成。
如不服本判決，應於收受送達後20日內以違背法令為理由向本院
提出上訴狀（上訴理由依法應表明一、原判決所違背之法令及其
具體內容。二、依訴訟資料可認為原判決有違背法令之具體事實
。）如於本判決宣示後送達前提起上訴者，應於判決送達後20日
內補提上訴理由書（須附繕本），如未於上訴後20日內補提合法
上訴理由書，法院得逕以裁定駁回上訴。
中　　華　　民　　國　　111  　年　　8　　月　　29　　日
                  書記官  李庭君